αἰνέω:
    root1: αἰνε
    P: αἰνε
    I: ᾐνε
    A: ᾐνεσ
    AN: αἰνεσ

ἀρκέω:
    root1: ἀρκε
    P: ἀρκε
    FP: ἀρκεσθησ
    A: ἠρκεσ
    AN: ἀρκεσ

ἐπαρκέω:
    inherit: ἀρκέω
    prefix: ἐπί

ἐμέω:
    root1: ἐμε
    AN: ἐμεσ

τελέω:
    root1: τελε
    P: τελε
    F: τελεσ
    FP: τελεσθησ
    A: ἐτελεσ
    AN: τελεσ
    AP: ἐτελεσθη!
    APN: τελεσθη!
    X: τετελεκ
    XM: τετελεσ
ἀποτελέω:
    inherit: τελέω
    prefix: ἀπό
διατελέω:
    inherit: τελέω
    prefix: διά
ἐκτελέω:
    inherit: τελέω
    prefix: ἐκ
ἐπιτελέω:
    inherit: τελέω
    prefix: ἐπί
συντελέω:
    inherit: τελέω
    prefix: σύν

φορέω:
    root1: φορε
    P: φορε
    F: φορεσ
    A: ἐφορεσ
